【裁判字號】    99,訴,703
【裁判日期】    991013
【裁判案由】    毒品危害防制條例
【裁判全文】
臺灣基隆地方法院刑事判決               99年度訴字第703號
公  訴  人  臺灣基隆地方法院檢察署檢察官
被      告  乙○○
上列被告因毒品危害防制條例案件，經檢察官提起公訴（99年度
毒偵字第1532號），被告於準備程序進行中就被訴事實為有罪之
陳述，經本院合議庭裁定由受命法官獨任進行簡式審判程序，判
決如下：
    主  文
乙○○施用第一級毒品，累犯，處有期徒刑柒月。
    事   實
一、乙○○曾因違反毒品危害防制條例案件，經臺灣基隆地方法
    院以87年度訴字第306號判決判處有期徒刑10年2月確定，於
    民國95年7月15日假釋，於98年2月22日假釋期滿，未經撤銷
    假釋，其未執行之刑以已執行論而執行完畢。曾因施用第一
    、二級毒品案件，經觀察、勒戒後，認無繼續施用毒品之傾
    向，於87年7月17日執行完畢釋放，由臺灣基隆地方法院檢
    察署檢察官以87年度偵字第2973號為不起訴處分確定；又因
    施用第一級毒品案件，經觀察、勒戒後，認無繼續施用毒品
    之傾向，於88年9月17日（起訴書誤載為16日）執行完畢釋
    放，由臺灣澎湖地方法院檢察署檢察官以88年度偵字第296
    號為不起訴處分確定；復因施用第一、二級毒品案件，經觀
    察、勒戒後，認有繼續施用毒品之傾向，經臺灣基隆地方法
    院裁定令入戒治處所施以強制戒治，於98年10月27日因無繼
    續強制戒治之必要而釋放出所，由臺灣基隆地方法院檢察署
    檢察官以98年度戒毒偵字第44號為不起訴處分確定。再因施
    用第二級毒品案件，經臺灣基隆地方法院以99年度基簡字第
    301號判決判處有期徒刑3月確定；復又因施用第二級毒品案
    件，經臺灣基隆地方法院99年度基簡字第553號判決判處有
    期徒刑3月確定（上開2罪接續執行，現在監執行中）。
二、詎其竟不知悔改，基於施用第一級毒品海洛因之犯意，於99
    年5月23日21時許，在基隆市中正區中正公園內涼亭，以針
    筒注射之方式，施用第一級毒品海洛因1次。嗣於99年5月25
    日16時20分許，因其為列管毒品人口，為警在基隆市○○區
    ○○街117巷口盤檢而查獲，復經其同意為警採尿送驗，結
    果呈嗎啡陽性反應，始悉上情。
三、案經基隆市警察局第一分局報告臺灣基隆地方法院檢察署檢
    察官偵查起訴。
    理  由
壹、程序事項
    本案被告乙○○所犯者非為死刑、無期徒刑、最輕本刑為3
    年以上有期徒刑之罪或高等法院管轄之第一審案件，其於準
    備程序進行中，先就被訴事實為有罪之陳述，經告知其簡式
    審判程序之旨，並聽取公訴人、被告之意見後，本院業已依
    刑事訴訟法第273條之1第1項規定，裁定由受命法官獨任以
    簡式審判程序進行本案之審理。
貳、實體事項
一、上揭事實業據被告乙○○於偵訊、本院準備程序及審判時自
    白，而被告於99年5月25日下午4時35分許由警經其同意採集
    其尿液檢體，經送臺灣檢驗科技股份有限公司以酵素免疫分
    析法為初步檢驗、以氣相層析質譜儀法為確認檢驗之結果，
    呈嗎啡（海洛因代謝後尿液檢出成份）陽性反應（嗎啡檢出
    濃度為1735ng／ml），有該公司99年6月14日UL／2010／600
    17號濫用藥物檢驗報告、基隆市警察局第一分局列管毒品人
    口尿液檢體採集送驗紀錄表附卷可稽，足見被告於偵訊、本
    院準備程序及審理時之任意性自白，核與事實相符，堪可採
    信。再查，被告曾因施用第一、二級毒品案件，經觀察、勒
    戒後，認無繼續施用毒品之傾向，於87年7月17日執行完畢
    釋放，由臺灣基隆地方法院檢察署檢察官以87年度偵字第29
    73號為不起訴處分確定；又因施用第一級毒品案件，經觀察
    、勒戒後，認無繼續施用毒品之傾向，於88年9月17日執行
    完畢釋放，由臺灣澎湖地方法院檢察署檢察官以88年度偵字
    第296號為不起訴處分確定；復因施用第一、二級毒品案件
    ，經觀察、勒戒後，認有繼續施用毒品之傾向，經臺灣基隆
    地方法院裁定令入戒治處所施以強制戒治，於98年10月27日
    因無繼續強制戒治之必要而釋放出所，由臺灣基隆地方法院
    檢察署檢察官以98年度戒毒偵字第44號為不起訴處分確定；
    再因施用第二級毒品案件，經本院以99年度基簡字第301號
    判決判處有期徒刑3月確定；復又因施用第二級毒品案件，
    經本院以99年度基簡字第553號判決判處有期徒刑3月確定等
    節；此有卷附不起訴處分書、起訴書、臺灣基隆地方法院檢
    察署刑案資料查註紀錄表、臺灣高等法院被告前案紀錄表可
    按，從而，本案事證明確，被告於觀察、勒戒執行完畢釋放
    後5年內再犯上開施用毒品之犯行，經依法追訴後，再犯本
    件施用第一級毒品之犯行，至堪認定，應依法論科。
二、論罪科刑：
  (一)按海洛因係毒品危害防制條例第2條第2項第1款所定之第一
    級毒品，被告予以施用，核其所為，係犯毒品危害防制條例
    第10條第1項之施用第一級毒品罪。其持有第一級毒品海洛
    因係供施用，其持有第一級毒品之低度行為為施用第一級毒
    品之高度行為所吸收，不另論罪。
  (二)被告曾因違反毒品危害防制條例案件，經本院以87年度訴字
    第306號判決判處有期徒刑10年2月確定，於95年7月15日假
    釋，於98年2月22日假釋期滿，未經撤銷假釋，其未執行之
    刑以已執行論而執行完畢；此有臺灣高等法院被告前案紀錄
    表、臺灣基隆地方法院檢察署刑案資料查註紀錄表在卷可稽
    ，其於有期徒刑執行完畢後5年以內，故意再犯本件有期徒
    刑以上之罪，為累犯，應依刑法第47條第1項規定，加重其
    刑。
  (三)爰審酌被告前因施用毒品經觀察勒戒及科刑後，猶不知戒除
    施用毒品惡習，復再施用第一級毒品海洛因，而其所犯施用
    毒品之犯罪係戕害自身健康之行為，於他人尚不致造成損害
    ，其施用之次數、被告事後坦承犯行之態度等一切情狀，量
    處如主文所示之刑，以示懲儆。
參、應適用之法條：
    刑事訴訟法第273條之1第1項、第284條之1、第299條第1項
    前段，毒品危害防制條例第10條第1項、第23條第2項，刑法
    第11條前段、第47條第1項，判決如主文。
本案經檢察官甲○○到庭執行職務
中    華    民    國    99    年    10    月    13    日
                  刑事第四庭法    官  鄭景文
以上正本證明與原本無異。
如不服本判決應於收受送達後10日內向本院提出上訴書狀，並應
敘述具體理由；其未敘述上訴理由者，應於上訴期間屆滿後20日
內向本院補提理由書（均須按他造當事人之人數附繕本）「切勿
逕送上級法院」。
中    華    民    國    99    年    10    月    13    日
                            書 記 官  李繼業
附錄論罪法條：
毒品危害防制條例第10條：
施用第一級毒品者，處6月以上5年以下有期徒刑。
施用第二級毒品者，處3年以下有期徒刑。

司法院資訊處製作；財團法人民間司法改革基金會備份。
